# 企业改制中长投合并问题

提问人：jackiechen8623 时间：2017-08-25 13:06:19
背景： 被审计单位A公司为全民所有制的国有企业；B公司为A公司的全资子公司，其性质为全民所有制；C公司为A公司的全资子公司，其性质为有限责任公司； 2017 年度，为相应国家号召，A公司进行重组改制，A公司与B公司改为有限责任公司，且将按评估值进行调整账务。 （ 1 ）改制时点，A公司对B公司投资成本 20 万元，B公司实收资本 20 万元，未分配利润-120万元，净资产总额-100万元。B公司经评估其一项固定资产增值 220 万元，因此B公司调整了账务，其净资产变为了 120 万元； 针对B公司的评估结果，A公司将对B公司的长期股权投资评估为了 120 万元，并进行了相应的调账处理。 分析：合并报表中，A公司对B公司的合并，因A公司对B公司的长投已进行调整，合并口径是否不用进行调整，继续按准则要求合并改制后的损益即可； （ 2 ）改制时点，A公司对C公司投资成本 20 万元，C公司实收资本 20 万元，未分配利润-120万元，净资产为-100万元，C公司经评估其一项固定资产增值 220 万元，评估后的净资产为 120 万元，但C公司未调整个别报表，其净资产依然为-100万元； 针对C公司的评估结果，A公司将对C公司的长期股权投资评估为了 120 万元，并进行了相应的调账处理。分析：合并报表中，A公司对C公司的合并，因A公司对C公司的长投已进行调整，但C公司并未进行账务调整，且C公司也应该按原账面价值继续计量，因此合并中，对于A公司根据评估值调整的长投成本应该反向冲回后再继续按准则进行合并。 即：A公司当年根据C公司评估增值：借：长期股权投资-成本 100 贷：资本公积 100 A公司单体报表：长期股权投资账面价值=20+100=120万元A公司合并报表： 合并报表（C公司账面净资产-100万元，评估净资产 120 万元） 年初模拟调整：借：长期股权投资-损益调整 -120万元 贷：年初未分配利润-120模拟调整结果长期股权投资=20+100-120=0万元 合并上将单体的长投增值冲回，借：长期股权投资-成本-100贷：资本公积 -100 冲回后模拟调整结果长期股权投资=0-100=-100万元问题： 以上 2 项理解是否正确。

回答人：chenyiwei
1 、可以。A、B改制完成后，A的合并报表层面对A、B的资产和负债均按改制基准日公允价值为基础进行后续计量。 2 、你的理解基本合理。C因为原先已经改制，所以A对C的长期股权投资虽有评估增值，但C的资产和负债在A的合并报表层面仍保持原帐面价值基础，与C的净资产评估值之间的差额在合并报表层面冲减资本公积。